【裁判字號】    89,上易,1550
【裁判日期】    891128
【裁判案由】    傷害
【裁判全文】
臺灣高等法院高雄分院刑事判決                  八十九年度上易字第一五五號
    上  訴  人  台灣高雄地方法院檢察署檢察官
    被      告  乙○
右上訴人因傷害案件，不服臺灣高雄地方法院八十九年度易字第三０一二號中華民國
八十九年八月二十二日第一審判決（起訴案號：臺灣高雄地方法院檢察署八十九年度
偵字第二二八四號），提起上訴，本院判決如左：
    主  文
原判決撤銷。
乙○共同傷害人之身體，處有期徒刑柒月。
    事  實
一、乙○因不滿甲○○前於民國八十七年間介紹友人向其購買小狗，事後未獲付款新
    台幣（下同）十二萬元事宜，竟夥同其弟黎斌（成年人，業經臺灣高雄地方法院
    以八十九年度易字第三九五六號判決判處有期徒刑七月在案）及不詳姓名年籍之
    顏姓成年男子三人，共同基於普通傷害之犯意聯絡，於八十八年十二月十九日十
    一時四十分許，在高雄市○鎮區○○路世貿廣場，分持乙○所有之金屬球棒各一
    支共同毆打甲○○身體，致甲○○受有左眼臉、左股部挫傷血腫各約五×六公
    分、三×四公分，左膝、左下腿擦傷各約二×二公分、四×三公分、二×一公分
    ，另四肢血腫各約九×十公分、五×六公分、十三×四公分、四×二公分，左下
    肢腓股骨折、左手第五掌骨骨折、左手掌血腫約五×四公分等傷害。
二、案經甲○○訴請臺灣高雄地方法院檢察署檢察官偵查起訴。
    理  由
一、訊據被告乙○固承認於右揭時、地持金屬棍棒毆打告訴人甲○○身體，致告訴人
    身體等處受傷之事實，惟辯稱僅伊一人毆打告訴人，其弟黎斌及顏姓友人雖亦在
    場惟均未動手云云，惟查，右揭事實，業據告訴人指訴綦詳，並有其所提出之驗
    傷證明書一紙附卷足參，且當時在場之證人洪瑞興亦於原審法院審理時到庭證稱
    ：告訴人當時遭被告及另外二人毆打，且三人均持棒子打告訴人等語可稽，被告
    辯稱僅伊一人動手等詞，應係迴護該二人之飾詞，要難採信。是以，被告夥同其
    弟及顏姓友人持棍棒共同傷害告訴人犯行，罪證明確，洵堪認定。
二、核被告所為，係犯刑法第二百七十七條第一項之傷害罪。被告與黎斌及不詳姓名
    年籍之顏姓成年男子間，就上開傷害犯行，有犯意聯絡及行為分擔，為共同正犯
    。
三、原審予以論罪科固非無見，惟本件告訴人之友人積欠之被告之款項不過十二萬元
    ，被告不思循正常法律管道追欠討，竟夥同另二名男子分持棍棒毆打告訴人，其
    手段顯然過重，對於告訴人造成傷害程度不輕，事後又未與告訴人和解，原判決
    僅量處有期徒刑六月，而得以易科罰金，顯然過輕，公訴人循告訴人之請求提起
    本件上訴，認原判決量刑過輕，請求撤銷改判，為有理由，應由本院予以撤銷改
    判。爰審酌被告僅因不滿告訴人前介紹友人向其購買小狗，事後未獲付款情事，
    即施加暴力，夥同他人分持棍棒傷害告訴人，致告訴人受有前揭骨折等傷害，惡
    性顯屬重大，犯後猶避重就輕飾詞狡辯，雖稱願賠償告訴人所受傷害，惟迄今仍
    未與告訴人達成和解，及告訴人傷勢不輕等一切情狀，量處如主文所示之刑。至
    被告持以毆打告訴人之球棒三支，雖係其所有，惟未扣案，又非違禁物，為免日
    後執行困難，不併予沒收，附此敘明。
據上論結，應依刑事訴訟法第三百六十九條第一項前段、第三百六十四條、第二百九
十九條第一項前段，刑法第二十八條、第二百七十七條第一項，罰金罰鍰提高標準條
例第一條前段，判決如主文。
本案經檢察官陳新慶到庭執行職務。
中    華    民    國     八十九     年      十一      月     二十八    日
                              臺灣高等法院高雄分院刑事第七庭
                                  審判長法官
                                        法官
                                        法官
不得上訴。
附錄：本判決論罪科刑法條：
中華民國刑法第二百七十七條
傷害人之身體或健康者，處三年以下有期徒刑、拘役或一千元以下罰金。


司法院資訊處製作；財團法人民間司法改革基金會備份。
